【裁判字號】    88,訴,1211
【裁判日期】    890120
【裁判案由】    妨害自由等
【裁判全文】
臺灣桃園地方法院刑事判決                        八十八年度訴字第一二一一號
    公  訴  人  臺灣桃園地方法院檢察署檢察官
    被      告  丙○○
    被      告  丁○○
    被      告  乙○○
    被      告  甲○○
右列被告因傷害案件，經檢察官提起公訴（八十八年度偵字第三二七一號)，本院判
決如左：
    主  文
丁○○傷害人之身體，處有期徒刑月，如易科罰金，以佰元折算壹日。
甲○○傷害人之身體，處有期徒刑月，如易科罰金，以佰元折算壹日。
丙○○、乙○○均無罪。
    事  實
一、丁○○、甲○○二人於民國八十七年十一月十五日晚上八時許，在桃園縣龜山鄉
    ○○路一二七巷二十一號一樓，緣因戊○○（丁○○之胞妹）曾經向甲○○借用
    機車未予歸還一事發生了糾紛，甲○○遂要求戊○○至屋外商談，丁○○見狀，
    乃欲阻止甲○○將戊○○帶至屋外，甲○○則不予以理會，期間丁○○與甲○○
    即曾經一度發生衝突，未幾，丁○○、甲○○二人即各基於傷害對方之犯意，而
    均以徒手互相為毆打，丁○○在互毆中，受有頭部挫傷、前頸瘀傷、右肘、右大
    腿、左膝、左背多處擦傷之傷害；甲○○在互毆中，則亦受有頭部外傷、腦震盪
    及全身多處擦傷等傷害。
二、案經甲○○、丁○○分別訴由桃園縣警察局龜山分局報請臺灣桃園地方法院檢察
    署檢察官偵查起訴。
    理  由
甲、有罪部分：
一、訊據被告丁○○坦承右揭其因互毆而傷害甲○○之事實，且所供核與共同被告丙○○、乙○○二人之供述及證人戊○○之證述等情節均相符合，並有佑民綜合醫
    院所出具之告訴人甲○○傷害診斷證明書乙份在卷可參。訊據被告甲○○則矢口
    否認有右揭與丁○○為互毆而傷害丁○○之事實，辯稱伊當時並無對於丁○○有
    動手或為還毆等詞云云。惟查，本件係屬於互毆事件，被告丁○○、甲○○二人
    雙方均各有毆打對方之事實，除業據告訴人丁○○已指訴綦詳外，並據共同被告
    丙○○、乙○○二人與證人戊○○分別供證案情明確，且亦另有臺灣省立桃園醫
    院所出具之告訴人丁○○傷害診斷證明書乙份在卷可考，被告甲○○辯稱其無對
    於丁○○為動手或為還毆等詞云云，顯屬迴卸刑責之詞，不足採信。本件右揭事
    證明確，被告丁○○、甲○○二人犯行均足堪認定，應予依法論科。
二、核被告丁○○、甲○○二人之右揭所為，均係犯刑法第二百七十七條第一項傷害
    罪。爰審酌被告二人犯後態度，並各參其犯罪動機、目的、手段、品性、素行及
    被害人所受傷害程度等一切情狀，量處如主文所示之刑，同時並均諭知易科罰金
    之折算標準，以資懲儆。
三、公訴意旨另略以：被告丁○○並對於甲○○以「你回家當心家裏人都不見」、「
    出門小心不要被車撞到」、「以後見到還要見一次打一次」等言語，恐嚇甲○○
    ，致使其心生畏懼；且期間甲○○亦表示欲離開，丁○○為不讓甲○○離去，乃
    由丁○○將甲○○推倒於沙發並以手壓制，另由乙○○持用電擊棒脅迫甲○○留
    下，並於同日下午七、八時許，戊○○返回該址時，雙方復起爭執，晚上十時許
    ，丁○○接續先前傷害之犯意，復自外招集五、六名姓名年籍不詳之男子，分持
    二支鋁棒毆打甲○○，迄至晚上十一時許始讓甲○○離去，因認為被告丁○○另
    涉犯刑法第三百零二條第一項妨害自由、第三百零五條恐嚇危害安全等罪嫌。惟
    本件訊據被告丁○○則堅詞否認有此部分之犯行，又查，上開部分除告訴人甲○○一人之指訴以外，並無其他證據資料佐實其說，而另依證人戊○○於本院之證
    述，伊當天回家時大約是晚上八時許，伊回來時未見有打架之事情，是因為甲○○要帶伊出去說話始為伊大哥丁○○所阻止，甲○○就用腳踹伊大哥丁○○，於
    是二人就打了起來，伊父親丙○○及哥哥乙○○二人即在旁勸架，亦並無有何五
    、六名年籍不詳之男子，分持二支鋁棒毆打甲○○之事等語，故核本件被告丁○○、甲○○二人互毆之情事，應該是因為告訴人甲○○要帶戊○○出去而為戊○○之大哥丁○○所阻止始引發，在此之前，應是並無如告訴人甲○○所指訴之遭
    受丁○○等人毆打、逼迫留下而不讓其自由離去之情事發生。綜上所述，本件衡
    情應不能僅據告訴人甲○○一人之指訴，遽認為被告丁○○確有如甲○○上揭之
    所指妨害自由、恐嚇危害安全等犯行，惟因公訴人認為此部分與被告丁○○之右
    揭有罪部分，具有方法、結果之牽連犯裁判上一罪關係，爰不另為無罪之諭知，
    附此敘明。
乙、無罪部分：
一、公訴意旨略以：被告丙○○、乙○○二人於共同被告丁○○、告訴人甲○○二人
    互毆之時，亦均在現場，嗣甲○○、丁○○二人發生衝突而徒手互毆時，被告丙○○、乙○○二人見狀亦均基於傷害告訴人甲○○之犯意而徒手加入，期間告訴
    人甲○○亦表示欲離開，共同被告丁○○、被告乙○○為不讓甲○○離去，乃由
    丁○○將甲○○推倒於沙發上並以手壓制，被告乙○○亦持用電擊棒脅迫甲○○
    留下，因認被告丙○○、乙○○，亦有共同涉犯刑法第二百七十七條第一項傷害
    罪嫌，被告乙○○則並與丁○○亦另共同涉有刑法第三百零二條第一項妨害自由
    罪嫌。
二、按犯罪事實應依證據認定之，無證據不得推定其犯罪事實，刑事訴訟法第一百五
    十四條定有明文，次按不能證明被告犯罪者，應諭知無罪之判決，刑事訴訟法第
    三百零一條第一項亦有明文規定。本件訊據被告丙○○、乙○○二人均堅決否認
    有何犯行，被告丙○○辯稱：伊當時只是將丁○○、甲○○二人拉開而已，並無
    動手毆打甲○○等語；被告乙○○亦辯稱：伊也只是勸架，並未曾有對於甲○○
    動手為毆打，亦無拿電擊棒脅迫甲○○留下來之事等語。次查，本件關於被告丙○○、乙○○二人之部分，亦除告訴人甲○○一人之指訴外，並無其他佐證之資
    料，而另依共同被告丁○○之供詞陳述內容，當時亦僅係由丁○○、甲○○二人
    互相為毆打，被告丙○○、乙○○二人則均無何動手，乃只是將丁○○、甲○○
    二人拉開而已，又再另依證人戊○○於本院之證述內容，戊○○當天回家時大約
    已經是晚上八時許左右，戊○○回來時亦尚未見有何打架之情事，乃是因伊（戊○○）回到家以後告訴人甲○○向伊要錢及機車，伊就向告訴人甲○○說伊並無
    欠他，甲○○就要帶伊出去說話而為伊大哥丁○○所阻止，甲○○就用腳踹伊大
    哥丁○○，於是二人就打了起來，伊父親丙○○及哥哥乙○○二人在旁即勸架等
    語。故本件在事證上並不能僅據告訴人甲○○一人之指訴，遽認為被告丙○○、
    乙○○二人曾有共同為傷害甲○○身體之罪嫌，亦尚不能遽認被告乙○○有妨害
    甲○○自由之行為。此外，已查無何其他積極證據可資佐認定被告丙○○、乙○○二人確有對於告訴人甲○○為傷害、妨害自由之犯行，因核犯罪嫌疑仍尚屬有
    所不足，揆諸首揭規定，自應為被告丙○○、乙○○二人均無罪判決之諭知。
丙、據上論斷，應依刑事訴訟法第二百九十九條第一項前段、第三百零一條第一項，
    刑法第二百七十七條第一項、第四十一條，罰金罰鍰提高標準條例第一條前段、
    第二條，判決如主文。
本案經檢察官洪景明到庭執行職務。
中      華      民      國    八十九    年        一      月      六    日
                                      臺灣桃園地方法院刑事第一庭
                                          法  官 呂 仲 玉
右正本證明與原本無異。
如不服本判決，應於判決送達後十日內向本院提出上訴狀( 應附繕本 )，上訴於
臺灣高等法院。
                                    書記官   劉文松
中        華        民        國   八十九   年   一   月  三十一  日
刑法第二百七十七條
傷害人之身體或健康者，處三年以下有期徒刑，拘役或一千元以下罰金。


司法院資訊處製作；財團法人民間司法改革基金會備份。
